臺灣桃園地方法院刑事判決　　　　　　　96年度重訴字第42號
公　訴　人　臺灣桃園地方法院檢察署檢察官
被　　　告　甲○○
　　　　　　　　　　　樓
指定辯護人　本院公設辯護人丙○○
被　　　告　乙○○
　　　　　　　　　　　5
指定辯護人　陳宏瑄律師
上列被告等因違反毒品危害防制條例等案件，經檢察官提起公訴
（臺灣桃園地方法院檢察署96年度偵字第4367號），本院判決如
下︰
    主  文
甲○○共同運輸第一級毒品，處有期徒刑貳拾年。如附表編號一
所示之扣案物均沒收銷燬；如附表編號二所示之扣案物均沒收；
未扣案之人民幣壹仟貳佰元沒收，如全部或一部不能沒收時，追
徵其價額。
乙○○共同運輸第一級毒品，處無期徒刑，併科罰金新臺幣佰
萬元，禠奪公權終身，罰金如易服勞役，以罰金總額與壹年之日
數比例折算。如附表編號一所示之扣案物均沒收銷燬；如附表編
號二所示之扣案物均沒收。
    事  實
一、甲○○明知海洛因係毒品危害防制條例所規定之第一級毒品
    ，不得運輸，且為行政院依懲治走私條例第2 條第4 項授權
    公告「管制物品項目及其數額」所列甲項第4 款之管制進出
    口物，不得私運進口，因貪圖小利，而於民國96年2 月上旬
    某日，應允為某真實姓名年籍均不詳綽號「阿火」之成年男
    子及由「阿火」介紹所認識、自稱姓林或姓陳之成年男子，
    前去中國大陸地區運輸毒品回臺，旋將自己持用之00000000
    00號行動電話門號（配用於甲○○所有之摩托羅拉牌行動電
    話機內）告知「阿火」以為聯絡運毒事宜之用，並交付其身
    分證件予「阿火」俾辦理護照、訂購機票事宜，另乙○○則
    負責屆時偕同甲○○同赴中國大陸，乙○○且先委請不知情
    之友人出面向旅行業者購買乙○○與甲○○共同前往中國大
    陸地區之機票。謀議既定，甲○○、乙○○、「阿火」、及
    該名自稱陳姓或林姓之男子等四人遂以此分工，而共同基於
    運輸第一級毒品海洛因走私回臺之犯意聯絡，待機票及相關
    聯繫接應事宜均已準備完妥後，該自稱陳姓或林姓之成年男
    子乃於96年2 月5 日某時撥打上揭行動電話號碼予甲○○，
    囑甲○○於翌日（6 日）上午11時或12時至台北縣三重市○
    ○路某處之「85度C 」咖啡館，等候他人接應赴機場搭機前
    往中國大陸，甲○○遂依時前往，而與至該處接應之乙○○
    會合。由乙○○駕車搭載甲○○共同前往桃園國際機場，並
    將車輛停置於機場旁之東航停車場內，再偕同甲○○共同搭
    乘96年2 月6 日下午3 時20分自桃園國際機場起飛離境之復
    興航空公司編號GE355 號班機前往澳門，於當日下午5 時許
    抵達後，渠2 人再轉往中國大陸珠海地區，甲○○、乙○○
    二人隨即投宿於珠海地區之「一支村賓館」，同時由乙○○
    給付甲○○人民幣1,200 元，供甲○○赴中國大陸運毒停留
    期間之零用花費。嗣於同月11日晚間某時，另一名由乙○○
    陪同前來、且與乙○○、甲○○等四人亦具有共同運輸第一
    級毒品海洛因並走私返臺犯意聯絡之真實姓名年籍不詳自稱
    陳姓之成年男子，在「一支村賓館」餐廳內，將置有內裝一
    雙球鞋之紙盒之手提袋交給甲○○（該雙球鞋左、右腳鞋墊
    下均已夾藏以1 只黃色橡膠手套包妥之第一級毒品海洛因各
    1 包），再囑由甲○○先帶回賓館房間，該自稱陳姓之男子
    旋與甲○○約定倘成功運毒回臺將給付新臺幣100,000 元之
    報酬。至翌日（12日）上午8 時許，乙○○告知甲○○今日
    將返臺，要求甲○○將該左右鞋墊內各夾藏有毒品海洛因1
    包之球鞋穿起，同時將另1 包以塑膠袋裝起之毒品海洛因交
    付甲○○，又命甲○○另行購買三角內褲穿起，並將該包海
    洛因利用內褲鬆緊帶之張力夾藏於腰際處，甲○○遂以此方
    式將該3 包毒品海洛因分別夾藏於所穿著之球鞋及內褲中，
    於返臺時運輸入境，並約定待成功運輸返臺後，另有人撥打
    甲○○持用之上揭行動電話號碼聯絡交付事宜。乙○○、甲
    ○○即於96年2 月12日某時，自「一支村賓館」共同搭車前
    往澳門，再於當日下午3 時10分共同搭乘復興航空公司編號
    GE-372號班機自澳門起飛，於當日下午4 時40分許抵達我國
    桃園國際機場，共同將夾藏之海洛因運輸入境。然甲○○於
    通關時，即為內政部警政署航空警察局安檢隊警員會同財政
    部臺北關稅局人員查獲，並扣得夾藏在甲○○球鞋及內褲中
    之第一級毒品海洛因共3 包（合計淨重340.39公克，純度
    64.73 ﹪，純質淨重200.33公克）、夾藏毒品海洛因之球鞋
    1 雙及男用內褲2 條、與甲○○所持供聯絡運輸毒品事宜所
    用之摩托羅拉（MOTOROLA）牌之行動電話1 支（內含有門號
    為0000000000號之行動電話SIM 卡1 張），乙○○見事跡敗
    露，遂自行至上揭東航停車場停車處駕車逃逸。嗣經甲○○
    向海關及航警人員供稱與其同行運毒者尚有乙○○，而為警
    循線查悉乙○○及上情。
二、案經內政部警政署航空警察局移送臺灣桃園地方法院檢察署
    檢察官偵查起訴。
    理  由
一、訊據被告甲○○對上開聯絡及運輸毒品海洛因入境之過程，
    均坦認不諱。被告乙○○固坦認曾於上開時間與被告甲○○
    同赴中國珠海地區並同返臺灣之事實，惟否認有何與被告甲
    ○○共同運輸毒品海洛因入境我國之行為，辯稱：我經由一
    名我稱他為「阿伯」之人介紹而認識被告甲○○，我曾偶然
    提及要去大陸找我的女友，「阿伯」則告稱因被告甲○○未
    曾出過國，希望我能帶他一起去大陸的酒店玩，我遂帶甲○
    ○前往大陸，但斯時我女友恰好返鄉過年未遇，我們便轉往
    昆明玩，之後再一起返臺，原本約定由我順便載甲○○返家
    ，但我出境後因遲遲未見甲○○身影，以為甲○○已自行離
    開，便未待其出現亦自行離開，我對被告甲○○運毒之事一
    概不知，自被告甲○○身上查扣之毒品海洛因亦非我所交付
    ，藏匿夾帶毒品海洛因之球鞋及內褲更非我所提供等語，以
    為抗辯。經查：
  (一)被告甲○○與被告乙○○一同於96年2 月6 日搭乘當日下午
    3 時20分起飛之復興航空公司編號GE-355號班機前往澳門，
    並一同於同月12日下午4 時50分許，搭乘復興航空公司編號
    GE-372號班機自澳門返抵桃園國際機場，而被告甲○○於通
    關時，則為海關及航警人員在其穿著之雙腳鞋內之鞋墊下方
    、及所穿著之2 條內褲腰部處，查獲其夾藏白粉共3 包，該
    3 包白粉經送法務部調查局鑑定結果，均屬第一級毒品海洛
    因（合計淨重340.396 公克，純度64.73%，純質淨重220.33
    公克）。上揭事實除據被告甲○○自白不諱外，並有被告甲
    ○○及乙○○二人之旅客入出境紀錄查詢單、被告甲○○之
    護照影本、查獲照片共14張、法務部調查局96年3 月23日調
    科壹字第09623025560 號鑑定書1紙 等在卷足徵，復有扣案
    之白粉3 包、甲○○所著之球鞋1 雙及內褲2 條等可資佐證
    ，此部分事實固堪認定。
  (二)關於上揭毒品海洛因之來源，據證人即共同被告甲○○於本
    院審判中證稱：我是因一位綽號「阿火」之人介紹認識一位
    自稱是陳姓或林姓之男子，告訴我在大陸有賺錢機會，問我
    要不要去，時間大約半個月，並說只要我努力工作，不會虧
    待我，我答應後，便將身分證等資料交給「阿火」，由他們
    幫我辦護照、訂機票，在出國前，該林姓或陳姓男子來電通
    知我機票買好了，叫我在翌日早上11時或12時到臺北縣三重
    市某處等候，有人會載我到機場，我便依其指示至該處等候
    而與被告乙○○碰面，這是我跟乙○○第一次碰面，後來到
    機場時，乙○○才把我的機票、護照等物拿給我，我便隨他
    前往澳門轉往大陸珠海，一起住在「一支村賓館」內，大概
    待了四、五天之久。直到要回來的前一日晚上，乙○○和另
    一位「陳先生」在賓館樓下吃飯，乙○○打電話叫我下來一
    起吃，快要吃完的時候，「陳先生」要我把一個裝有一雙藍
    白色球鞋的紙盒裝在手提袋裡面帶回樓上房間，翌日早上8
    時許，乙○○告訴我今天要回臺灣，叫我把該雙球鞋穿上，
    又另外拿一包塑膠袋盛裝的白粉給我，並告訴我該球鞋內及
    塑膠袋的東西是「藥」，我用手摸一摸，便知道這裡面是犯
    法的毒品，將球鞋穿上時，也知道裡面夾藏有與該塑膠袋內
    藏相同之毒品之物，乙○○隨即指示我去買三角褲穿上後將
    該包白粉夾藏褲腰處回臺，並說入境臺灣後，自然有人會打
    我持用之0000000000號行動電話門號與我聯繫，以取走該球
    鞋及塑膠袋內裝之毒品，殊知一入境便遭警查獲，整個行程
    乙○○並沒有談到要去找他女朋友之事等語（本院卷第89頁
    至第93頁、第104 頁、第106 頁至第108 頁）。另關於報酬
    額部分，甲○○雖證稱：我此行前雖經該「阿火」介紹之陳
    姓或林姓男子告知只要在大陸好好工作，不會虧待我，但詳
    細報酬額多寡則尚未約定，等到我回來後交給跟我聯絡的人
    ，該人士就會把酬勞給我等語（本院卷第102 頁）。然查，
    甲○○於96年6 月12日經檢察官起訴移審本院，經本院訊問
    時，自白稱：「... 有約定（新臺幣）十萬元酬勞這件事情
    沒錯，但我都沒有拿到錢... 是在大陸與陳先生約定的，是
    在要回臺灣的時候在賓館與陳先生約定的。（既然如此，你
    為何在警詢中說這十萬元酬勞是阿文跟你說的？）我跟警察
    是講陳先生，但可能是警察在製作筆錄的時候誤植我的意思
    ，警察把筆錄寫好之後就叫我簽名，我沒有看就簽名了...
    當天稍晚，乙○○再與陳先生一同到賓館房間來，當時我表
    示不願意把毒品帶回來，陳先生告訴我，已經幫我出旅費、
    機票，不帶回來不行，並說要給我十萬元的報酬」等語（本
    院卷第14頁、第15頁），即甲○○於作證前已向本院供述確
    在大陸賓館內與該陳姓男子談妥運毒回臺之報酬額係新臺幣
    十萬元。且衡諸常理，運輸毒品入臺遭查獲及刑責風險極高
    ，倘非事先就報酬額約定清楚，何有可能在此高度風險、但
    相對報酬竟不甚確定的情形下，應允為他人運毒回臺。顯見
    甲○○此部份證詞應係為求寬減刑責而為避重就輕之詞，不
    足採信，而以甲○○先前於本院訊問時所述情節較符常理，
    自堪認定。綜上，自被告甲○○所穿著球鞋鞋墊下及內褲褲
    腰處查獲之毒品海洛因，係該「阿火」之人介紹甲○○予在
    臺灣之林姓或陳姓男子認識後，透過該「阿火」此方或自行
    或另遣人為甲○○代訂機票及代辦護照，林姓或陳姓男子則
    告知甲○○出國時間，再由被告乙○○偕同被告甲○○一同
    赴中國珠海地區，而分別於返臺前一日即96年2 月11日之晚
    間、及返臺當日即同月12日，先後由另一名「陳先生」、及
    被告乙○○，將夾藏有毒品海洛因於鞋墊下方之藍白色球鞋
    1 雙及裝有毒品海洛因之塑膠袋1 包交付被告甲○○，欲由
    甲○○夾藏運輸回臺，並承諾事成後給予新臺幣十萬元之報
    酬，被告乙○○並命被告甲○○穿上該球鞋並另購買內褲將
    該包塑膠夾藏於腰際，以供闖關之用，旋並偕同甲○○搭機
    返臺，又命甲○○闖關成功後靜候電話通知交付毒品。是以
    ，被告乙○○辯稱對被告甲○○運毒之事一概不知，對甲○
    ○身上夾藏毒品之來源亦毫無所悉云云，顯係卸責之詞，毫
    無足採。
  (三)次依被告乙○○自白由其持用之0000000000號行動電話門號
    之通聯紀錄所示，乙○○自96年2 月12日下午4 時許自桃園
    機場入境後，自當日下午4 時51分起即撥打被告甲○○持用
    之0000000000號行動電話門號，次數達8 次之多，然均因斯
    時甲○○已為海關及航警人員查獲，而無法接聽電話，由是
    顯見乙○○斯時主觀上係急欲與甲○○取得聯繫。之後，乙
    ○○便自當日下午5 時15分56秒起至同日晚間7 時30分14秒
    止，在此2 小時左右之時間內，撥打「0000000000000 」號
    之電話次數達17通之多。對此，被告乙○○供稱：我與甲○
    ○返臺前，甲○○有說要坐我的車一起回臺北，入境後我先
    出關，甲○○大約在我後面二、三個人的位置，我等了10幾
    分鐘，一直沒看到甲○○出來，我以為甲○○已經從另外一
    邊走掉了，我便自己去開車回家，並未向航站人員詢問甲○
    ○何去（本院卷第70頁、第114 頁）。又辯稱：該「000000
    0000000 」號是我一位在大陸做髮夾生意之朋友之電話，他
    知道我與甲○○一起回國，當時我是要打電話問他，為什麼
    我已經出關，但甲○○還沒有出關等語（本院卷第113 頁至
    第114 頁）。倘被告乙○○所言屬實，則衡諸常理，以乙○
    ○出關後試圖8 次撥打甲○○持用之電話號碼、及乙○○業
    已應允開車搭載甲○○返家等情觀之，倘乙○○出關後遲遲
    未見甲○○身影，撥打電話又一直無法接通，則乙○○對甲
    ○○適才仍在眼前、轉身即離奇失去蹤影一事，必會心生疑
    慮。更何況如乙○○供稱：「在大陸要回來臺灣的時候同案
    被告甲○○在我們抵達澳門機場時交給被告一個包包及一雙
    鞋子，同案被告甲○○要被告幫他拿，他說那是要送給別人
    的包包，裡面放有一雙鞋，那是他的舊鞋。他買了一雙新鞋
    。回臺灣後在桃園機場時，同案被告甲○○就說要坐被告的
    車子回家」等語（本院卷第16頁、及第74頁至第75頁被告乙
    ○○之刑事辯護意旨狀）。乙○○既受託代為保管被告甲○
    ○交付之包包及鞋子，又應允駕車一同搭載甲○○返家，則
    在此甲○○離奇失蹤之情形下，一般人必當立即向航站人員
    詢問或請求代為廣播尋覓，絕無可能輕易擅自離去，否則代
    保管之物品又將如何返還被告甲○○。而今乙○○竟從未就
    此詢問航站人員即匆匆離去，反而在未見當進龍順利出關後
    ，立時撥打數通電話聯繫一毫不相干之大陸人士，對該大陸
    人士之身分年籍亦交代不清，撥打電話與之聯繫之目的緣由
    又甚為離奇，顯然係畏罪託詞，實乃乙○○因明知甲○○身
    攜毒品海洛因闖關，見伊許久未出現，心疑或已遭海關人員
    查獲而告失敗，故為求脫身，不敢詢問航站人員甲○○身在
    何處，即竄逃離開，且將此失風情形立即告知大陸接頭人士
    ，至堪認定。另被告乙○○供稱：我及甲○○之機票都是先
    委由我朋友向旅行社代訂，再由我去拿，錢也是由我先付給
    旅行社的等語（本院卷第111 頁）。證人即共同被告甲○○
    則證稱：機票及護照都是被告乙○○在機場交付給我的，我
    從來沒有把機票錢交給乙○○，且乙○○在大陸有先給我人
    民幣1,200 元吃飯等語（本院卷第105 頁、第112 頁）。由
    其二人供述內容相互勾稽，足見被告甲○○此次赴中國運毒
    回臺，所需機票及相關證件確係由乙○○委由他人代辦，所
    需費用均係乙○○支應，而非如乙○○所稱「旅費各自負擔
    」。是不論被告乙○○就其自己部分及被告甲○○部份之旅
    費及機票費用是否另獲他人給付，但乙○○既就甲○○部份
    之費用先予支付，嗣後又未曾向甲○○收取，反而另交付人
    民幣1,200 元予甲○○供伊在大陸零花，足見甲○○此次由
    乙○○偕同進出大陸運毒，乙○○必為參與運毒過程中之一
    員，絕無可能毫無所悉，否則焉有可能為此違背常理之行為
    。是以被告乙○○辯稱其係因「阿伯」之人請求，始帶被告
    甲○○同赴大陸酒店遊玩，其對甲○○運毒入境之事毫無所
    知云云，顯然一派謊言，洵無足採。
  (四)綜上所述，被告乙○○確有參與交付毒品予被告甲○○夾藏
    ，並偕同甲○○共同運毒返臺，其辯稱毫不知情，洵屬卸責
    之詞，毫不足採。其與被告甲○○共同運輸毒品海洛因入境
    之犯行，事證明確，至堪認定，均應依法論科。
三、論罪科刑及沒收：
  (一)按海洛因為毒品危害防制條例第2 條第1 項第1 款所稱之第
    一級毒品，且為行政院依據懲治走私條例第2 條第4 項公告
    之「懲治走私條例公告管制物品項目及其數額」中所列甲項
    管制進出口物品第4 款之毒品。核被告甲○○及乙○○共同
    將海洛因由中國運抵臺灣之所為，均係犯毒品危害防制條例
    第4 條第1 項之運輸第一級毒品罪及懲治走私條例第2 條第
    1 項之私運管制物品進口罪。被告甲○○及乙○○、與綽號
    「阿火」、及由該「阿火」介紹之在臺之陳姓或林姓男子、
    及另一名在大陸交付毒品海洛因之陳姓男子間，均有犯意聯
    絡及行為分擔，均為共同正犯。被告2 人均屬一行為同時觸
    犯毒品危害防制條例第4 條第1 項運輸第一級毒品罪及懲治
    走私條例第2 條第1 項之私運管制物品進口罪，為想像競合
    犯，均應依刑法第55條之規定從一重之運輸第一級毒品罪處
    斷。被告2 人運輸第一級毒品海洛因而持有之低度行為，均
    應為運輸之高度行為所吸收，不另論罪。被告甲○○運輸第
    一級毒品海洛因入臺，所為自屬非是，衡其運輸海洛因3 包
    合計淨重340.39公克、純度64.73 ﹪、純質淨重200.33公克
    ，尚非甚鉅，且尚未流入市面即為警查獲，且犯後自知法網
    難逃，亦即時坦承絕大部分犯罪事實，更於警詢伊始即供稱
    同行運毒者尚有被告乙○○，使警方得以循線追緝乙○○到
    案，有助司法偵審，綜上各情觀其所犯係法定刑為死刑或無
    期徒刑之重罪，情輕法重，客觀上足以引起一般人之同情，
    其犯罪情狀顯可憫恕，科以最低度刑，仍嫌過重，爰依刑法
    第59條規定酌量減輕其刑。本院審酌被告2 人為貪圖私利，
    率爾運輸毒品海洛因進入臺灣，前開運輸之毒品如流入市面
    ，對我國人民身體健康及社會治安均將生甚大危害，另本案
    運輸毒品犯行中，被告乙○○與「阿火」、及由該「阿火」
    介紹之在臺之陳姓或林姓男子、及另一名在大陸交付毒品海
    洛因之陳姓男子等犯罪上游人士接洽交通、及聯絡偕同被告
    甲○○夾藏運輸海洛因事宜，被告甲○○則僅單純從事夾藏
    運輸行為，被告乙○○參與之程度顯較被告甲○○為重，雖
    甫運輸毒品入臺即為警查獲而尚未流入市面，未見造成重大
    損害，然被告乙○○面對上開鐵證，猶悍然拒不認罪，且不
    斷捏造諸多光怪陸離之辯解以圖卸責，可見犯後毫無悔意，
    且存僥倖之心，浪費司法資源莫此為甚，非重刑不足收嚇阻
    再犯之效；另被告甲○○犯後則坦承犯行，態度尚稱良好等
    情，分別量處如主文所示之刑，另就被告乙○○部份，依刑
    法第37條第1 項之規定，宣告褫奪公權終身，併就其罰金刑
    部份諭知如主文第二項所示之易服勞役折算標準。
  (二)沒收：
  (1)扣案之夾藏於被告甲○○入境時所著球鞋內及內褲腰部處之
    白粉3 包，經送法務部調查局鑑定，確屬第一級毒品海洛因
    無誤（合計淨重340.396 公克，純度64.73%，純質淨重
    220.33公克），業如前述，係本案查獲之第一級毒品，不問
    屬於何人所有，均應依毒品危害防制條例第18條第1 項前段
    規定沒收銷燬。
  (2)又毒品危害防制條例第18條第1 項規定，得諭知沒收並銷毀
    燬之者，以查獲之毒品及專供製造或施用毒品之器具為限，
    並不及於毒品之外包裝。而毒品外包裝既係用於包裹毒品，
    防其裸露、潮濕，便於攜帶販賣，亦係供販賣毒品所用之物
    ，應依毒品危害防制條例第19條第1 項之規定宣告沒收之，
    方屬適法（最高法院92年度臺上字第1288號、92年度臺上字
    第1275號、89年度臺上字第4531號、88年度臺上字第5033號
    、88年度臺上字第5032號判決意旨可參）。扣案包裹本案毒
    品海洛因之塑膠袋1 包（以內褲夾藏毒品海洛因於甲○○腰
    際之塑膠袋暨其上膠帶）、黃色橡膠手套2 只（作為夾層而
    夾藏毒品海洛因於甲○○所著左右腳之球鞋內），既具有防
    止本案海洛因裸露、逸出之功用，便於被告甲○○運輸返臺
    ，是係供運輸毒品所用之物，至為顯然。另扣案之被告甲○
    ○穿著之球鞋1 雙及內褲2 條，係甲○○夾藏海洛因入境之
    用，亦屬供運輸毒品所用之物，以上均應依毒品危害防制條
    例第19條第1 項前段之規定宣告沒收，且因均已扣案，法理
    上自無全部或一部不能沒收之可能，自無庸併諭知倘不能沒
    收時應追徵其價額之必要。至未扣案之人民幣1,200 元，為
    共犯乙○○交付被告甲○○在中國大陸地區停留期間之零用
    花費，自屬甲○○運毒報酬之一部分，而為被告甲○○運輸
    毒品犯罪所得之物，爰依毒品危害防制條例第19條第1 項之
    規定諭知沒收，如全部或一部不能沒收時，因人民幣係中國
    大陸之貨幣，非我國現行貨幣價值之表示，應追徵其價額。
    至甲○○雖與該名自稱陳姓男子約定運毒返臺之報酬為新臺
    幣100,000 元，然此部分報酬尚未經甲○○收受，已如前述
    ，自無庸為沒收之諭知。
  (3)扣案之摩托羅拉牌（MOTOROLA）行動電話1 具（不含行動電
    話門號SIM 卡1 枚），為被告甲○○所有供其聯絡運輸、及
    走私本案海洛因所用，業據甲○○供陳屬實，應依毒品危害
    防制條例第19條第1 項前段規定沒收。因該行動電話業已扣
    案，法理上自無全部或一部不能沒收之可能，自無庸併諭知
    倘不能沒收時應追徵其價額之必要。至該行動電話內含之號
    碼為0000000000之門號SIM 卡1 枚，因行動電話服務須以晶
    片卡（即SIM 卡）為使用介面，因此電信公司於出租行動電
    話門號予消費者使用時，即同時附帶提供晶片卡給消費者作
    為門號使用之介面，該晶片卡既屬消費者使用租賃門號所必
    須之物，依租賃關係債之本旨觀之，除契約雙方當事人明示
    約定該晶片卡之所有權歸屬門號租賃者外，則尚難僅以電信
    公司接受消費者申辦門號並將該門號開通上線，即認電信公
    司於出租門號之際，同時將依租賃關係應提供與消費者以使
    消費者使用租賃門號之該晶片卡所有權，一併移轉於消費者
    。至租賃契約消滅時，電信公司是否拋棄該晶片卡之所有權
    ，而使消費者無庸繳還該晶片卡，與晶片卡所有權歸屬之判
    斷，係屬二事。又公訴人於本案並未提出被告甲○○持用該
    門號之租賃服務契約，是依卷存資料尚無從逕認上開門號之
    服務契約中已就晶片卡之歸屬權為特別約定，揆諸上開法理
    ，自應認該門號SIM 卡1 枚，仍屬出租該門號之電信公司所
    有，爰不予宣告沒收。另被告乙○○持用之上揭內含門號
    0000000000號SIM 卡之行動電話1 具，雖為其與被告甲○○
    共同運毒入境時所持用，然其係在被告甲○○為航警及海關
    人員查獲運毒犯行之後，始撥打電話聯繫甲○○及某不詳大
    陸人士，至其餘聯繫電話則無證據證明與本案運毒犯行相關
    ，是無實據認係乙○○供犯罪所用或因犯罪所得之財物，自
    無庸宣告沒收。
四、據上論斷，應依刑事訴訟法第299 條第1 項前段，毒品危害
    防制條例第4 條第1 項、第18條第1 項前段、第19條第1 項
    ，懲治走私條例第2 條第1 項、第11條、第12條，刑法第11
    條前段、第28條、第55條、第59條、第37條第1 項、第42條
    第5 項，判決如主文。
本案經檢察官邱文中到庭執行職務。
中　　華　　民　　國　　96　　年　　9 　　月　　18　　日
              刑事第十一庭審判長法　官　蔡榮澤
              　　　　　　　　　法  官　林蕙芳
                                法  官　紀凱峰
以上正本證明與原本無異。
如不服本判決，應於判決送達後10日內向本院提出上訴狀（應附
繕本），其未敘述上訴理由者，應於上訴期間屆滿後20日內補提
理由書狀於本院，上訴於臺灣高等法院。
  　　　　　　　　　　　　　　　書記官　高文靜
中　　華　　民　　國　　96　　年　　9 　　月　　26　　日
附錄論罪科刑法條：
毒品危害防制條例第4條
製造、運輸、販賣第一級毒品者，處死刑或無期徒刑；處無期徒
刑者，得併科新臺幣1 千萬元以下罰金。
製造、運輸、販賣第二級毒品者，處無期徒刑或 7 年以上有期徒
刑，得併科新臺幣 7 百萬元以下罰金。
製造、運輸、販賣第三級毒品者，處 5 年以上有期徒刑，得併科
新臺幣 5 百萬元以下罰金。
製造、運輸、販賣第四級毒品者，處 3 年以上 10 年以下有期徒
刑，得併科新臺幣 3 百萬元以下罰金。
製造、運輸、販賣專供製造或施用毒品之器具者，處 1 年以上 7
年以下有期徒刑，得併科新臺幣 1 百萬元以下罰金。
前五項之未遂犯罰之。
附表：
┌───┬─────────────────────────┐
│編號  │沒收物                                            │
├───┼─────────────────────────┤
│  一  │扣案之第一級毒品海洛因包（合計淨重肆零點玖公│
│      │克，純度百分之陸肆點柒，純質淨重貳貳零點公克│
│      │）。                                              │
├───┼─────────────────────────┤
│  二  │1.扣案之包裝毒品海洛因之塑膠袋壹只、黃色橡膠手套貳│
│      │  只。                                            │
│      │2.扣案之球鞋壹雙、內褲貳條。                      │
│      │3.扣案之摩托羅拉牌行動電話壹支（不含其內行動電話門│
│      │  號SIM 卡）。                                    │
└───┴─────────────────────────┘
